vi: Nhà và vườn > Phòng bếp và phòng ăn > Dụng cụ nhà bếp > Găng tay khi đun lò và miếng lót nồi: Găng tay dùng cho lò nướng; Miếng lót nồi
tr: Ev ve Bahçe > Mutfak ve Yemek > Mutfak Gereçleri ve Aletleri > Fırın Eldivenleri ve Tutacaklar: Fırın Eldivenleri; Tencere Tutacakları
pl: Dom i ogród > Kuchnia i jadalnia > Narzędzia i sprzęty kuchenne > Rękawice kuchenne: Rękawice kuchenne; Podkładki pod garnki
ja: ホーム・ガーデン > キッチン・ダイニング > キッチン用品・調理器具 > 鍋つかみ: オーブンミット; 鍋つかみ
nl: Huis en tuin > Keuken en eetkamer > Keukengereedschap > Ovenwanten: Ovenwanten; Pannenlappen
fr: Maison et jardin > Arts de la table et arts culinaires > Ustensiles et accessoires de cuisine > Maniques et gants de cuisine: Gants de cuisine; Maniques
sk-SK: Dom a záhrada > Kuchyňa a jedáleň > Kuchynské náradie a riad > Rukavice a držiaky na hrnce: Rukavice do rúry; Držiaky na hrnce
sv: Hem och trädgård > Kök och matsal > Köksverktyg och köksgeråd > Grytlappar och grytvantar: Grytvantar; Grytlappar
hr-HR: Dom i vrt > Kuhinja i blagovaonica > Kuhinjski alati i pribor > Rukavice za pećnicu i držači za lonce: Rukavice za pećnicu; Držači za lonce
ko: 가정/원예 용품 > 주방/식탁 > 주방용품 > 오븐/냄비용 장갑: 오븐 장갑; 냄비 받침
pt-BR: Casa e jardim > Produtos de cozinha e aparelhos de jantar > Ferramentas e utensílios de cozinha > Luvas de forno e pegadores de panelas: Luvas térmicas; Pegadores térmicos
da: Hjem og have > Køkken og spisestue > Køkkenredskaber > Grydelapper: Ovnhandsker; Grydelapper
el: Σπίτι & κήπος > Κουζίνα & τραπεζαρία > Εργαλεία & σκεύη κουζίνας > Γάντια χωρίς χωρίσματα φούρνου & στηρίγματα κατσαρόλας: Γάντια φούρνου; Πιάστρες
hu: Otthon és kert > Konyha és étkező > Konyhai eszközök és edények > Sütőkesztyűk és fazéktartók: Sütőkesztyűk; Edényfogók
it: Casa e giardino > Cucina e pranzo > Strumenti e utensili cucina > Guanti da forno e presine: Guanti da forno; Presine
de: Heim & Garten > Küche & Esszimmer > Küchenhelfer & -utensilien > Topfhandschuhe & Topflappen: Backhandschuhe; Topflappen
lt-LT: Namai ir sodas > Virtuvė ir valgomasis > Virtuvės įrankiai > Orkaitės pirštinės ir puodų laikikliai: Orkaitės pirštinės; Puodų laikikliai
zh-TW: 居家和庭園 > 廚房與餐廳 > 廚房工具和用具 > 隔熱手套: 隔熱手套; 隔熱墊
en: Home & Garden > Kitchen & Dining > Kitchen Tools & Utensils > Oven Mitts & Pot Holders: Oven Mitts; Pot Holders
cs: Dům a zahrada > Kuchyně a jídelny > Kuchyňské nástroje a vybavení > Chňapky na plechy a držáky na hrnce: Chňapky do trouby; Držáky na hrnce
bg-BG: Дом и градина > Кухня и трапезария > Кухненски инструменти и прибори > Ръкавици за фурна и поставки за тенджери: Ръкавици за фурна; Държачи за тенджери
nb: Hjem og hage > Kjøkken og spiserom > Kjøkkenverktøy og bestikk > Grytevotter og gryteholdere: Ovnvotter; Grytekluter
pt-PT: Casa e jardim > Cozinha e refeições > Ferramentas e utensílios de cozinha > Luvas para forno e pegas para panelas: Luvas de forno; Suportes para panelas
th: บ้านและสวน > ห้องครัวและการรับประทานอาหาร > เครื่องมือและเครื่องใช้ในครัว > ถุงมือกันความร้อนและผ้าจับหม้อ: ถุงมือกันความร้อน; ที่จับหม้อ
sl-SI: Dom in vrt > Kuhinja in jedilnica > Kuhinjska orodja in pripomočki > Kuhinjske rokavice in držala za lonce: Rokavice za pečico; Držala za lonce
zh-CN: 家居与园艺 > 厨房/餐厅 > 厨房工具/用具 > 烤箱手套/隔热垫: 烤箱手套; 隔热垫
fi: Koti ja puutarha > Keittiö ja ruokailu > Keittiövälineet ja tarvikkeet > Uunikintaat ja pannulaput: Uunikintaat; Patalaput
ru: Дом и сад > Кухня и сервировка стола > Кухонная утварь > Прихватки: Прихватки для духовки; Прихватки
ro-RO: Casă și grădină > Bucătărie și sufragerie > Instrumente și ustensile de bucătărie > Mănuși pentru cuptor și suporturi pentru oale: Mănuși termoizolante pentru cuptor; Suporturi termoizolante pentru oale
es: Casa y jardín > Cocina y comedor > Herramientas y utensilios de cocina > Apartadores y guantes para horno: Guantes para horno; Agarraderas